

ROBERTO ALFONSO

ANALISTA PROGRAMADOR FN C#

INTRODUCCIÓN

Trabajo en el sector de la informática médica desde 2003 especializándome tanto en la interoperabilidad como la refactorización y optimización de código legado. Dispuesto a colaborar con un equipo de trabajo donde pueda contribuir con mis conocimientos y experiencia para alcanzar los objetivos planteados.

CONOCIMIENTOS

- VB6, VB.NET, C#, Java, Python, Javascript
- .NET Framework, Core y NET 5, ASP.NET Core, xUnit, Angular, React, Jest
- Maquetación adaptable con HTML5, CSS3, Vanilla Javascript, jQuery y Bootstrap
- Metodologías ágiles Scrum y XP, y de desarrollo como TDD, DDT, BDD y ATDD
- Inglés C2 (Diploma del Ciclo Superior del Programa Extracurricular de Inglés del Centro Universitario de Idiomas, 2014), Japonés JLPT N2 (certificado N2A302074A, 2016)

CONTACTO

WhatsApp: +54-911-6203-3759

E-mail: roberto.carlos.alfonso@gmail.com

LinkedIn: /in/roberto-alfonso/

GitHub: <u>/rpgrca</u>

EXPERIENCIA LABORAL

Analista Programador C#

Praxis EMR / 2020 - actualmente

- Implementación de CI/CD en Microsoft Azure optimizando trabajo en equipo
- Entrenamiento del equipo en TDD, aumentando productividad y multiplicando la cobertura de pruebas unitarias 7 veces
- Planeamiento de estructura de microservicios

Analista Programador VB.NET / C#

Praxis EMR / 2008 - actualmente

- Migración de VB6/VB.NET a C#, eliminando 300.000 líneas de código
- Aumento de interoperabilidad gracias a la importación y exportación de datos en múltiples formatos (ASTM, HL7 2.x, CCD, CCR, CDA, CCDA)
- Refactorización de código utilizando patrones de diseño y de arquitectura

Programador VB6 / Visual C++

Terramed SRL / 2003 - 2008

- Migración de sistema de contraindicaciones de *FirstDatabank* a *Drug Information Technologies* ahorrando alrededor de USD 100.000 en licencias
- Diseño e implementación de sistema de intercambio de archivos basado en expresiones regulares triplicando la cantidad de compañías asociadas

ESTUDIOS

Universidad Tecnológica Nacional

1997 - 2002 | Ingeniería en Sistemas de Información (Incompleto)

 Ayudante de Cátedra en la materia "Sistemas Operativos" (2000 a 2001) a cargo del licenciado Carlos Neetzel

INTERESES

- Aprendizaje contínuo de lenguajes de programación
- Participación en competencia de programación anual Advent of Code
- Estudio de idiomas extranjeros (inglés, japonés, chino, etc)